最高法院民事裁定              一○○年度台抗字第八七四號
再 抗告 人  李育德
訴訟代理人  楊雪貞律師
上列再抗告人因與相對人張春秀間聲請假處分事件，對於中華民
國一○○年八月二十六日台灣高等法院高雄分院裁定（一○○年
度抗字第二○三號），提起再抗告，本院裁定如下：
    主  文
再抗告駁回。                                            
再抗告訴訟費用由再抗告人負擔。
    理  由
按對於抗告法院所為抗告有無理由之裁定，僅得以其適用法規顯
有錯誤為理由再為抗告，此觀民事訴訟法第四百八十六條第四項
規定自明。所謂適用法規顯有錯誤，係指第二審裁判就其取捨證
據所確定之事實適用法規顯有錯誤而言，不包括認定事實不當之
情形在內。本件相對人向台灣高雄地方法院（下稱高雄地院）聲
請假處分事件，經該法院命其供擔保後，再抗告人對於坐落高雄
市○○區○○段第一三六四之七地號土地及其上同段第四九建號
即門牌號碼高雄市○○區○○路六十六號房屋（下合稱系爭房地
），不得為讓與、設定他項權利及其他一切處分行為。再抗告人
對之聲明不服，提起抗告。原法院以：本件相對人對再抗告人之
母張春惠提起侵權行為損害賠償訴訟，經法院判命張春惠應給付
新台幣七十萬元本息。詎張春惠於訴訟中，將其所有系爭房地，
贈與移轉所有權登記予再抗告人。相對人聲請就系爭房地為假處
分。經法院另案裁定准其提供擔保後，再抗告人即不得為讓與、
設定他項權利及其他一切處分行為，並經執行查封在案。相對人
就其請求之原因，業據提出高雄地院一○○年度訴字第六八一號
判決影本，及土地及建物登記謄本、異動索引明細、戶口名簿影
本等件為釋明。因張春惠與林建興對相對人負有侵權行為損害賠
償債務，且張春惠於一○○年一月四日收受損害賠償起訴狀繕本
後，旋於同年二月二十五日即將系爭房地移轉登記予再抗告人，
至今仍未賠償相對人，足認相對人主張再抗告人有再為處分或讓
與系爭房地，致日後有不能或甚難強制執行之虞，非無依據。職
是，堪認相對人已就請求及假處分之原因為釋明，其假處分之聲
請，自應准許。再抗告人之抗告，為無理由等詞，因以裁定維持
高雄地院所為假處分裁定，駁回其抗告，於法核無不合。再抗告
意旨，執相對人未釋明假處分之原因云云，指摘原裁定適用法規
顯有錯誤，聲明廢棄，非有理由。
據上論結，本件再抗告為無理由。依民事訴訟法第四百九十五條
之一第二項、第四百八十一條、第四百四十九條第一項、第九十
五條、第七十八條，裁定如主文。
中    華    民    國  一○○  年    十    月  二十七  日
                      最高法院民事第三庭
                          審判長法官  劉  延  村  
                                法官  許  澍  林  
                                法官  黃  秀  得  
                                法官  鄭  雅  萍  
                                法官  魏  大  喨  
本件正本證明與原本無異
                                      書  記  官  
中    華    民    國  一○○  年   十一   月    八    日 
                                                      v